【裁判字號】    89,訴,614
【裁判日期】    890615
【裁判案由】    妨害兵役
【裁判全文】
臺灣桃園地方法院刑事判決                          八十九年度訴字第六一四號
    公  訴  人  臺灣桃園地方法院檢察署檢察官
    被      告  甲○○
右列被告因妨害兵役案件，經檢察官提起公訴（八十九年度偵字第四三五九號），本
院判決如左：
    主  文
甲○○意圖避免常備兵現役之徵集，應受徵集，無故逾入營期限五日，處有期徒刑柒
月。褫奪公權壹年。
    事  實
一、甲○○係六十八年次役齡男子，經桃園縣新屋鄉公所列入陸軍第一八三九梯次徵
    集，應於民國八十八年十二月六日前往陸軍第二０六旅新竹關東橋新訓中心報到
    服役，嗣經桃園縣政府以八十八年十一月二十二日府兵徵字第二五一四二七號常
    備兵徵集令徵集，於同年十一月二十四日向其戶籍地為送達，由其祖父張明對簽
    收後，於八十八年十一月三十日轉知甲○○在案。詎甲○○於收悉上開徵集令後
    ，竟意圖避免常備兵現役之徵集，而未依限前往，致無故逾入營期限五日。
二、案經桃園縣政府移送台灣桃園地方法院檢察署檢察官偵查起訴。
    理  由
一、訊據被告甲○○坦承於右揭時地收受徵集令，然並未依限前往報到服役等事實不
    諱，惟辯稱：伊家因九二一地震垮掉需要錢，所以伊出外工作，不是故意不報到
    云云。經查，右揭事實，業據被告自承無誤，並有桃園縣政府八十九年三月十四
    日八九府兵徵字第四０二三七號妨害兵役案件移送書、常備兵徵集令、戶籍謄本
    、桃園縣新屋鄉未按時報到入營役男訪查記錄各一件附卷可稽。而被告因所居住
    之房屋非其家屬所有，與「九二一大地震受災戶役男徵服國民兵役作業規定」之
    申請條件不符，致未能申請改服國民兵役，有右作業規定及訪查紀錄可稽。況縱
    令被告合於上揭轉服國民兵役規定，亦應依法申請，而非私離拒不服役。顯見所
    辯無非卸責之詞，不足採信。本件事證明確，被告犯行已堪認定。
二、核被告甲○○所為，係犯妨害兵役治罪條例第四條第五款之罪。爰審酌被告犯罪
    之動機、所生危害，被告家庭確因九二一地震遭受波及，有證明書一份附卷足稽
    ，犯後坦承不諱，態度良好等一切情狀，量處如主文所示之刑，並宣告褫奪公權
    一年，以資懲儆。
據上論斷，應依刑事訴訟法第二百九十九條第一項前段、妨害兵役治罪條例第四條第
五款、第二十六條，刑法第十一條、第三十七條第二項，判決如主文。
本案經檢察官魏雯祈到庭執行職務。
中        華        民        國    八十九    年    六    月    十五    日
                                臺灣桃園地方法院刑事第五庭
                                    法  官   陳彥宏
右正本證明與原本無異。
如不服本判決，應於判決送達後十日內向本院提出上訴狀( 應附繕本 )，上訴於
臺灣高等法院。
                                    書記官   魏慧夷
中        華        民        國    八十九    年    六    月    十五    日
論罪法條：
妨害兵役治罪條例第四條
意圖避免預備軍官、預備士官或常備兵、補充兵現役之徵集，集而有左列行為之一者
，處六月以上、五年以下有期徒刑：
一、捏造免役或緩徵原因者。
二、故意毀傷身體者。
三、緩徵原因消滅，無故逾三十日，未自動申報者。
四、無故拒絕接受徵集令者。
五、應受徵集，無故逾入營期限五日者。
六、使人頂替本人應徵者。


司法院資訊處製作；財團法人民間司法改革基金會備份。
